臺灣板橋地方法院刑事判決　　　　　　　　　　　　　九十年度易字第三六四八號
　　公　訴　人　臺灣板橋地方法院檢察署檢察官
　　被　　　告　丙○○　男　四.
右列被告因竊盜案件，經檢察官提起公訴（九十年度偵字第一五三八五、一七五七五
號），本院判決如左：
    主  文
丙○○竊盜，累犯，處有期徒刑參月，如易科罰金以參佰元折算壹日；又竊盜，累犯
，處有期徒刑參月，如易科罰金以參佰元折算壹日。應執行有期徒刑伍月，如易科罰
金以參佰元折算壹日。
    事  實
一、丙○○前因違反肅清煙毒條例案件，於民國八十三年四月十九日經臺灣高等法院
    判處有期徒刑三年八月確定，並於八十九年三月二十日縮刑期滿執行完畢（起訴
    書誤載為八十九年五月七日執行完畢，應予更正），猶不知悔改，意圖為自己不
    法之所有，於九十年九月十三日下午六時二十分許，進入臺北縣中和市○○街四
    六七巷二十二號丁○○經營之「7-11」便利商店，竊取價值新臺幣（下同）一百
    六十元之三多利洋酒一瓶，置於腰際並以衣服遮掩，正欲離開時，為丁○○發覺
    而報警處理，嗣經移送檢察官諭知限制住居在外。嗣於九十年十月十四日下午六
    時二十分許，另行基於意圖為自己不法之所有，至台北縣泰山鄉○○路○段三八
    六號乙○○經營之羽田超市，竊取白蘭氏燕窩七盒（共計價值五千五百九十三元
    ），得手後將之置於手提袋內，未結帳即逕行離去時，經乙○○發覺而報警查獲
    。
二、案經丁○○及乙○○分別訴由臺北縣警察局政府中和分局及新莊分局報請臺灣甲○地方法院檢察署檢察官偵查起訴。
    理  由
一、訊據被告丙○○固坦承其曾至羽田超巿竊取白蘭氏燕窩七盒不諱，惟矢口否認前
    往丁○○經營之便利商店竊取洋酒一瓶，辯稱：伊當時欲購買物品，雙手均拿著
    物品，故將洋酒一瓶置於腰際，伊於結帳時，店長即指稱伊竊盜云云。惟查，右
    揭事實，業據告訴人丁○○、乙○○指訴綦詳，復有臺北縣警察局贓物認領保管
    單二紙、扣押筆錄一件、扣押物品收據一紙附於偵查卷可稽。而被告於本院九十
    一年六月四日、同年九月二十三日調查時，坦承其曾於九十年九月十三日下午六
    時二十分許，在臺北縣中和市○○街四六七巷二十二號丁○○經營之「7-11」便
    利商店，竊取三多利洋酒一瓶不諱，有訊問筆錄附卷足憑，再者，被告於九十年
    九月十三日，在臺北縣中和市○○街四六七巷二十二號丁○○經營之「7-11」便
    利商店，因涉竊盜而遭查獲時，身上僅有九十六元，業據告訴人丁○○於警訊時
    陳述明確（見九十年度偵字第一五三八五號卷宗第七頁），而被告於警訊中亦供
    稱：「該瓶（三得利）洋酒標價台幣壹佰陸拾元，果汁貳拾元。我進入店內共消
    費果汁及香菸共台幣肆拾伍元。身上尚有新台幣伍拾貳元。」等語，足見被告於
    當時至多攜帶九十七元，竟拿取超過該金額之物品，其有為自己不法所有之意圖
    甚明。綜上所述，被告所辯，核屬卸責之詞，不足採信。本件事證明確，被告犯
    行，應可認定。
二、核被告丙○○所為，均係犯刑法第三百二十條第一項之普通竊盜罪。被告先後二
    次竊盜行為，時間相隔一月，且竊取之物品不論在價值及功能上俱不相同，被告
    第二次竊盜犯行，又在第一次竊盜犯行經警查獲，移送檢察官偵查而諭知限制住
    居在外後再為之，是以被告先後二次竊盜行為，犯意各別，應分論併罰，公訴意
    旨認係基於概括犯意反覆為之，為連續犯，容有錯誤。又查被告前因違反肅清煙
    毒條例案件，於八十三年四月十九日經臺灣高等法院判處有期徒刑三年八月確定
    ，並於八十九年三月二十日縮刑期滿執行完畢，有臺灣高等法院檢察署刑案紀錄
    簡覆表在卷可憑，其於五年以內再犯上開有期徒刑以上之罪，為累犯，應依刑法
    第四十七條規定，加重其刑。爰審酌被告之素行，經警查獲其第一次竊盜行為，
    又再觸犯刑罰，顯然欠缺法制觀念且自我約束能力薄弱及其犯罪之動機、目的、
    手段、所生危害、犯後態度等一切情狀，分別量處如主文所示之刑及諭知易科罰
    金之折算標準，並定其應執行之刑，同時諭知易科罰金之折算標準。
據上論斷，應依刑事訴訟法第二百九十九條第一項前段、刑法第三百二十條第一項、
第四十七條、第五十一條第五款、第四十一條第一項前段、罰金罰鍰提高標準條例第
一條前段、第二條，判決如主文。
中      華      民      國      九十一      年    十    月      三十    日
                                  臺灣板橋地方法院刑事第四庭
                                          法  官  徐  福  晉
右正本證明與原本無異。
如不服本判決，應於判決送達後十日內，向本院提出上訴狀。
                                          書記官  陳  慧  儷
中      華      民      國      九十一      年    十    月      三十    日
附錄本案論罪科刑法條全文：
刑法第三百二十條
意圖為自己或第三人不法之所有，而竊取他人之動產者，為竊盜罪，處五年以下有期
徒刑、拘役或五百元以下罰金。
意圖為自己或第三人不法利益，而竊佔他人之不動產者，依前項之規定處斷。
前二項之未遂犯罰之。
